臺灣高雄地方法院刑事判決　　　　　　95年度簡上字第1309號
 上　訴　人　臺灣高雄地方法院檢察署檢察官
 被　　　告　乙○○
上列上訴人因被告所涉毀棄損壞案件，不服本院高雄簡易庭於民
國95年9 月27日所為95年度簡字第5677號刑事簡易判決（聲請簡
易判決處刑案號：臺灣高雄地方法院檢察署95年度偵字第18870
號），提起上訴，本院管轄之第二審合議庭判決如下：
      主  文
上訴駁回。
    事  實
一、乙○○於民國95年6 月18日凌晨2 時30分許，在高雄縣鳥松
    鄉○○路5 號前，基於毀損之犯意，持石頭砸破停放於該處
    ，甲○○所有之車號VY－4482號自小客車之左前大燈，上開
    自小客車之左前大燈因而不堪使用，足生損害於甲○○。嗣
    經警循線查獲，始悉上情。
二、案經甲○○訴由高雄縣政府警察局仁武分局報告臺灣高雄地
    方法院檢察署檢察官聲請以簡易判決處刑。
    理  由
壹、證據能力部分
  (一)告訴人即被害人甲○○、證人段彩雲於警詢中之陳述乃被告
    以外之人於審判外之陳述，當事人於法院調查證據時，知有
    刑事訴訟法第159 條第1 項之情事存在，而未於言詞辯論終
    結前聲明異議，依同法第159 條之5 第2 項規定，視為當事
    人於審判程序同意作為證據，本院復審酌告訴人甲○○之言
    詞陳述乃依其受損害之情狀為說明，證人段彩雲於警詢中所
    陳述之目擊案發經過，業經其親閱警詢筆錄無訛後，並於筆
    錄上親簽姓名，故其二人證言之信憑性已有相當擔保，認為
    適當，得為證據。
  (二)證人段彩雲於偵查中向檢察官所為之陳述，業經依法具結，
    復無其他顯不可信之情狀存在，依刑事訴訟法第159 條之1
    第2項規定，得為證據。
貳、實體部分：
一、被告乙○○於前揭時、地，持石頭砸毀告訴人即被害人甲○
    ○所有，車號VY－4882號自小客車左前大燈之事實，業據被
    告於本院審理時坦承不諱（見本院卷第25頁），並有證人段
    彩雲證稱：（95年6 月18日）凌晨2 時30分許伊在家中看電
    視，聽到外面的狗一直在叫，伊遂起身到屋外巷道察看，看
    見被告突然從甲○○停車的地方跑出來，被告並急忙脫掉手
    套，…（在伊看見被告甲○○停車處跑出來）之前伊還有聽
    到大燈破掉的聲音，…伊見被告自（甲○○停車處的）角落
    跑出來時，有丟東西（即石頭）在地上，…伊隨即趨前觀察
    上開自小客車，看到該自小客車之左前大燈破損等語（見偵
    卷第11頁，警卷第7 頁），被告於警詢中亦供承：伊於上開
    時、地確有遇見證人段彩雲無訛（見警卷第2 頁），證人即
    告訴人甲○○亦證述：伊所有車號VY－4882號自小客車之左
    前大燈遭人砸破等語至明（見警卷第5 頁），復有現場照片
    1 幀在卷可稽（見警卷第10頁），被告之自白核與證據相符
    ，係屬可採。本件事證已臻明確，被告夏春熙、李彥宏、林
    啟宏之毀損犯行洵堪認定。
二、核被告所為，係犯刑法第354 條之毀損罪。
  (一)按行為後法律有變更者，適用行為時之法律。但行為後之法
    律有利於行為人者，適用最有利於行為人之法律，刑法第2
    條第1 項定有明文。
  1.就刑法罰金刑之最低度刑變更部分：
    刑法第354 條之法定刑為2 年以下有期徒刑、拘役或銀元五
    百元以下罰金之罪。依被告行為時之刑法就罰金刑之規定，
    依修正前刑法第33條第5 款規定，罰金刑應處銀元一元以上
    ，並應依罰金罰鍰提高標準條例第1 條規定，就其原定數額
    得提高為2 倍至10倍，但法律已依一定比率規定罰金或罰鍰
    之數額或倍數者，依其規定。惟95年7 月1 日施行之修正後
    刑法第33條第5 款則規定：「罰金：新臺幣一千元以上，以
    百元計算之」，而95年6 月14日修正公布之刑法施行法第1
    條之1 第2 項規定：「94年1 月7 日刑法修正時，刑法分則
    編未修正之條文定有罰金者，自94年1 月7 日刑法修正施行
    後，就其所定數額提高為30倍，但72年6 月26日至94年1 月
    7 日新增或修正之條文，就其所定數額提高為3 倍」，比較
    修正前後之罰金刑輕重，該罰金刑之最低刑度於修法後已有
    加重，故以95年7 月1 日修正公布施行前之規定較有利於被
    告，應依刑法第2 條第1 項前段規定，適用行為時之法律，
    亦即適用修正前之刑法科刑。
  2.就易科罰金折算標準變更部分：
    被告犯罪時之刑法第41條第1 項前段規定：「犯最重本刑為
    5 年以下有期徒刑以下之刑之罪，而受6 個月以下有期徒刑
    或拘役之宣告，因身體、教育、職業、家庭之關係或其他正
    當事由，執行顯有困難者，得以（銀元）一元以上三元以下
    折算一日，易科罰金。」，又受刑人行為時之易科罰金折算
    標準，依修正前罰金罰鍰提高標準條例第2 條前段規定（現
    已刪除），就其原定數額提高為100 倍折算1 日，則本件受
    刑人行為時之易科罰金折算標準，應以銀元三百元折算1 日
    ，經折算為新臺幣後，應以新臺幣九百元折算為1 日。惟95
    年7 月1 日施行之修正後刑法第41條第1 項前段則規定：「
    犯最重本刑為5 年以下有期徒刑以下之刑之罪，而受6 個月
    以下有期徒刑或拘役之宣告者，得以新臺幣一千元、二千元
    或三千元折算一日，易科罰金。」比較修正前後之易科罰金
    折算標準，以95年7 月1 日修正公布施行前之規定，較有利
    於被告，則應依刑法第2 條第1 項前段，適用修正前刑法第
    41條第1 項前段規定，定其易科罰金之折算標準。
  (二)本件被告犯罪事證既明，原審經比較修正前、後之刑法規定
    後，予以論罪科刑，認應適用修正前之刑法相關規定及刪除
    前之罰金罰鍰提高標準條例第2 條規定科刑對被告較為有利
    ，故適用刑法第2 條第1 項前段、第354 條、修正前第41條
    第1 項前段及罰金罰鍰提高標準條例第1 條前段、刪除前罰
    金罰鍰提高標準條例第2 條規定，逕以簡易判決判處被告拘
    役20日，其認事用法，核無不合，量刑亦屬妥適，上訴人意
    旨略以：被告未與告訴人和解，原審量刑過輕云云提起上訴
    ，惟被告已於96年1 月25日與告訴人達成和解，並賠償告訴
    人二萬元，有和解書1 份在卷足憑（見本院卷第54頁），故
    上訴人之上訴為無理由，應予駁回。
據上論斷，應依刑事訴訟法第455 條之1 第1 項、第3 項、第36
8 條，判決如主文。
本案經檢察官董秀菁到庭執行職務。
中　　華　　民　　國　　96　　年　　1 　　月　　31　　日
                  刑事第八庭  審判長法　官  李政庭
                                    法　官  李育信
                                    法  官  賴文姍
上開正本證明與原本無異。
不得上訴。
中　　華　　民　　國　　96　　年　　1 　　月　　31　　日
                                    書記官  王高山
附錄法條：刑法第354條
（毀損器物罪）
毀棄、損壞前二條以外之他人之物或致令不堪用，足以生損害於
公眾或他人者，處2 年以下有期徒刑、拘役或5 百元以下罰金。
